臺灣桃園地方法院刑事判決　　　　　　　 94年度易字第309號
公　訴　人　臺灣桃園地方法院檢察署檢察官
被　　　告　丙○○
　　　　　　　　　　　之4號3.
上列被告因竊盜案件，經檢察官提起公訴（94年度偵字第1984號
）及移送併案審理（94年偵字第9848號），本院合議庭裁定改依
簡式審判程序，判決如下：
    主    文
丙○○連續攜帶兇器竊盜，累犯，處有期徒刑壹年，扣案之一、
十字兩用型螺絲起子壹支沒收。
    事    實
一、丙○○前因竊盜案件，於民國89年4 月21日經本院以89年度
    桃簡字第31號判決判處有期徒刑3 月、緩刑3 年確定，後於
    91 年4月9 日撤銷緩刑，並於92年4 月30日易科罰金執行完
    畢。
二、丙○○猶不知悔改，復意圖為自己不法之所有，並基於概括
    之犯意，連續為下列竊盜犯行：
  (一)於93年12月27日晚間7 時許，在桃園縣龜山鄉○○路280 巷
    9 號前，持其所有以之揮刺足以傷害他人生命、身體，客觀
    上足供為兇器之一、十字兩用型螺絲起子1 支（全長為20
    公分、柄長10公分、前端為鐵質），竊取李海成所有車號
    QTH-143 號輕型機車1 部，得手後供己使用。
  (二)於同年月30日晚間8 時10分許，攜帶足供兇器使用之上開螺
    絲起子，在桃園縣龜山鄉○○路280 巷內，以路邊拾得之石
    塊砸毀劉永源所有車號697-DQ號水泥預拌車窗（毀損部分未
    據告訴），進入車內搜刮財物之際，旋即為警查獲，並扣得
    犯案用之螺絲起子1 把，致未得逞。
  (三)於94年3 月31日上午10時許，在桃園縣蘆竹鄉○○路○段30
    5 巷10號前，以路邊拾得之石塊砸毀丁○○所有車號0193-
    LN號自小客車車窗（毀損部分未據告訴），進入車內竊取新
    臺幣（下同）500元及CD盒得手。
  (四)於94年4 月3 日中午12時許，在桃園縣蘆竹鄉○○路○段30
    5 巷10號前，以路邊拾得之石塊砸毀乙○○所有車號P7-170
    3 號自小客車車窗（毀損部分未據告訴），進入車內竊取高
    速公路回數票70張得手。
  (五)於94年4 月12日中午12時許，在桃園縣蘆竹鄉○○路○段30
    5 巷10號前，以路邊拾得之石塊砸毀甲○○所有車號UD-476
    2 號自小客車車窗（毀損部分未據告訴），進入車內竊取高
    速公路回數票9 張得手。
三、案經桃園縣政府警察局龜山分局報告臺灣桃園地方法院檢察
    署檢察官偵查起訴及移送併案審理。
    理    由
一、按刑事訴訟法第273 條之1 規定除被告所犯為死刑、無期徒
    刑、最輕本刑為3 年以上有期徒刑之罪、或高等法院管轄第
    一審案件者外，於審判期日前之程序進行中，被告先就被訴
    事實為有罪之陳述時，審判長得告知被告簡式審判程序之旨
    ，並聽取當事人、代理人、辯護人及輔佐人之意見後，裁定
    進行簡式審判程序。經查，本件被告丙○○被訴竊盜一案，
    非前開不得進行簡式審判程序之案件，經被告於本院審理時
    就被訴事實為有罪之陳述，且經本院告知被告簡式審判程序
    之旨，聽取被告及檢察官之意見後，爰依右開刑事訴訟法第
    273 條之1 之規定，當庭裁定改依簡式審判程序審判之，合
    先敘明。
二、上開犯罪事實，業據被告丙○○於本院審理時坦承不諱，核
    與證人李海成於檢察官偵訊、證人劉永源、丁○○、乙○○
    、甲○○於警詢中之證詞相符，並有扣押物清單、被告帶警
    方至犯罪現場之指證相片、被告於行竊時騎乘車號UXY-430
    號機車至行竊地點監視錄影器翻拍之相片在卷可稽，及上開
    一、十字兩用型螺絲起子1 支扣案可資佐證，足見被告之自
    白確與事實相符，堪以採信。本件事證明確，被告犯行堪以
    認定，應予依法論科。
三、按刑法第321 條第1 項第3 款之攜帶兇器竊盜罪，係以行為
    人攜帶兇器竊盜為其加重條件，此所謂兇器，其種類並無限
    制，凡客觀上足對人之生命、身體、安全構成威脅，具有危
    險性之兇器均屬之，且祇須行竊時攜帶此種具有危險性之兇
    器為已足，並不以攜帶之初有行兇之意圖為必要。核被告所
    犯如事實欄二、(一)所為，係犯刑法第321 條第1 項第3 款之
    攜帶兇器加重竊盜罪；如事實欄二、(二)所為，係犯刑法第32
    1 條第2 項、第1 項第3 款之加重竊盜未遂罪；如事實欄二
    、(三)至(五)所為，均係犯刑法第320 條第1 項之竊盜罪。事實
    欄二、(二)部分，被告已著手於竊盜行為之實施，進入車內搜
    刮財物之際，旋即為警查獲，而未至既遂之結果，屬障礙未
    遂，爰依刑法第26條前段之規定減輕其刑。被告先後數次之
    竊盜犯行，時間緊接，觸犯構成要件相同之罪名，顯係基於
    概括犯意為之，為連續犯，依刑法第56條之規定，論以一情
    節較重之攜帶兇器竊盜既遂罪，並加重其刑。又公訴人起訴
    之事實僅敘及被告事實欄二、(一)、(二)所示之竊盜事實，逾該
    部分事實欄二、(三)至(五)所示竊盜之犯行，因與公訴人起訴被
    告竊盜之事實具有連續犯之裁判上一罪關係，均應為起訴效
    力所及，本院自得一併審理。又被告丙○○前因竊盜案件，
    於89年4 月21日經本院以89年度桃簡字第31號判決判處有期
    徒刑3 月、緩刑3 年確定，後於91年4 月9 日撤銷緩刑，並
    於92年4 月30日易科罰金執行完畢等情，此有臺灣高等法院
    被告全國前案紀錄表附卷足憑，其前受有期徒刑執行完畢，
    於5 年內再犯本件最重本刑為有期徒刑以上之罪，為累犯，
    應依刑法第47條之規定加重其刑，並依法遞加之。爰審酌被
    告前有違反麻醉藥品管理處罰條例、毒品危害防制條例等前
    科，此有上開臺灣高等法院被告全國前案紀錄表1 份附卷可
    稽，然品行、素行尚佳，本次行竊之次數為5 次，竊取財物
    為機車及汽車車內物品等物，被害人所受之損害非輕，對於
    社會治安破壞甚鉅，惡性重大、犯罪後坦承犯行之犯後態度
    ，兼衡被告為國中畢業之智識程度，及其犯罪之動機、目的
    、手段等一切情狀，量處如主文所示之刑。
四、沒收部分：
  (一)如事實欄二、(二)所示竊盜時、地為警查獲一、十字兩用型螺
    絲起子1 支等物，屬被告所有，並供被告用以行竊之用，業
    據被告於本院審理中供述在卷，均應依刑法第38條第1 項第
    2 款規定沒收之。
據上論斷，應依刑事訴訟法第273 條之1 第1 項、第299 條第1
項前段，刑法第56條、第321 條第1 項第3 款、第47條、第38條
第1 項第2 款，判決如主文。
本案經檢察官廖先志到庭執行職務。
中　　華　　民　　國　　94　　年　　9 　　月　　2 　　日
                  刑事第十二庭  法　官　黃永定
以上正本證明與原本無異。
如不服本判決，應於送達後10日內，向本院提出上訴狀。
                                書記官　施春祝
中　　華　　民　　國　　94　　年　　9 　　月　　2 　　日
附本件論罪科刑依據之法條：
刑法第321條
犯竊盜罪而有左列情形之一者，處六月以上、五年以下有期徒刑：
一  於夜間侵入住宅或有人居住之建築物、船艦或隱匿其內而犯之者。
二  毀越門扇、牆垣或其他安全設備而犯之者。
三  攜帶兇器而犯之者。
四  結夥三人以上而犯之者。
五  乘火災、水災或其他災害之際而犯之者。
六  在車站或埠頭而犯之者。
前項之未遂犯罰之。
